臺灣桃園地方法院民事判決
111年度小上字第119號
上  訴  人  李漢宗  
被  上訴人  陳宜蓁  
上列當事人間請求損害賠償事件，上訴人對於民國111年7月28日
本院桃園簡易庭111年度桃小字第1376號第一審判決提起上訴，
本院判決如下：
    主  文
上訴駁回。
第二審訴訟費用新臺幣壹仟伍佰元由上訴人負擔。
    理  由
一、上訴意旨略以：伊於民國111年4月16日16時許，前往全聯福
    利中心桃園龜山自強店消費，正好碰到擔任生鮮處理人員之
    被上訴人促銷生鮮鯛魚片，被上訴人對所有購買人道謝，唯
    獨對伊臭臉相待、連謝字都不說，依照侮辱定義讓人精神、
    心理層面感到難堪都可能成立。類似案例如顧客沒有偷東西
    ，要客人打開包包檢查，客人覺得人格權被侵害提告結果民
    事賠償贏了；還有某工廠欠員工薪水，法院判決賠償薪水，
    結果老闆把錢丟在地上，員工覺得侮辱名譽提告結果勝訴，
    故被上訴人應就其前開行為對上訴人負侵權行為損害賠償責
    任。爰依法提起上訴等語。
二、按對於小額程序之第一審裁判，得上訴或抗告於管轄之地方
    法院，其審判以合議行之；對於前項第一審裁判之上訴或抗
    告，非以其違背法令為理由，不得為之。民事訴訟法第436
    條之24定有明文。是當事人以小額訴訟程序之第一審判決違
    背法令為理由提起上訴時，就原判決如何不適用法規或適用
    法規不當，其上訴狀或理由書應有具體之指摘，並揭示該法
    規之條項或其內容。若係成文法以外之法則，應揭示該法則
    之旨趣；其為經驗法則、論理法則，亦應具體揭示該經驗法
    則、論理法則（最高法院71年台上字第314號判例意旨參照
    ）。而侵權行為之成立，須行為人因故意過失不法侵害他人
    權利，亦即行為人之行為須具備歸責性、違法性，並不法行
    為與損害間有因果關係，始能成立，且主張侵權行為損害賠
    償請求權之人，對於侵權行為之成立要件應負舉證責任（最
    高法院100年度台上字第328號判決要旨參照）。又所謂不法
    ，係指違反法律強制禁止之規定而言，倘行為人所從事者，
    為社會上一般正常之交易行為或經濟活動，除被害人能證明
    其具有不法性外，難概認為侵害行為，以維護侵權行為制度
    在於兼顧權益保護與行為自由之旨意(最高法院86年度台上
    字第1815號、100年度台上字第328號判決意旨參照)。
三、經查：上訴人主張被上訴人於促銷生鮮鯛魚片時，被上訴人
    對所有購買人道謝，唯獨對上訴人臭臉相待、連謝字都不說
    ，應負損害賠償責任，揆諸前開說明，自應由上訴人就被上
    訴人上開行為係屬不法行為舉證證明之。原審為判決時業已
    斟酌上訴人指述之事實暨被上訴人所從事者，為社會上一般
    正常之交易行為及經濟活動，衡酌「以笑臉待客、向顧客道
    謝本非服務業從業人員之法律上義務，而僅係商業禮儀之範
    疇」、「依通常人之社會生活經驗，在商場購物時縱遭服務
    人員以不友善之態度對待，至多亦僅是稍微不悅」，認定被
    上訴人不構成不法行為等節，尚無違背論理法則及經驗法則
    ，以維護侵權行為制度在於兼顧權益保護與行為自由之旨意
    。至上訴人雖主張原審判決違反侮辱之法律定義，類似案例
    如：「顧客沒有偷東西，要客人打開包包檢查，客人覺得人
    格權被侵害提告結果民事賠償贏了」、「還有某工廠欠員工
    薪水，法院判決賠償薪水，結果老闆把錢丟在地上，員工覺
    得侮辱名譽提告結果勝訴」云云，並提出網頁新聞報導為據
    （見小上字卷第23頁），惟上訴人所舉之案例事實係就「侮
    辱」之法律定義所為說明，與原審判決適用客觀經驗法則、
    論理法則認定被上訴人並無不法行為究屬二事（侮辱行為須
    具備歸責性、違法性方能成立侵權行為），且上訴人亦未就
    原審判決認定被上訴人並無不法行為所適用之經驗法則、論
    理法則，具體指摘有何適用不當之處，故上訴人指摘原判決
    違背法令，委無足採。
四、從而，綜觀原審全部卷宗，並無上訴人所指摘原審判決適用
    法規不當或違背經驗法則，而顯然違法之處，已如前述。是
    上訴意旨，徒執上開情詞，指摘原判決不當，求予廢棄改判
    ，依其上訴意旨已足認上訴為無理由，爰不經言詞辯論，逕
    予駁回其上訴。
五、訴訟費用之負擔：本件第二審裁判費為新臺幣1,500元，應
    由上訴人負擔，爰確定如主文第二項所載。
六、據上論結，本件上訴為無理由，依民事訴訟法第436條之32
    第1項、第2項、第449條第1項、第436條之29第2款、第436
    條之19第1項、第78條，判決如主文。 
中　　華　　民　　國　　111 　年　　10　　月　　 4　　日
                  民事第二庭  審判長法　官　陳振嘉
　　　　　　　　　　　　　　　　　　法　官　陳炫谷
　　　　　　　　　　　　　　　　　　法　官　劉哲嘉
以上正本係照原本作成。
本判決不得上訴。
中　　華　　民　　國　　111 　年　　10　　月　　 5  　日
　　　　　　　　　　　　　　　　　　書記官　鄧文琦